【裁判字號】    99,抗,1098
【裁判日期】    990929
【裁判案由】    聲請定其應執行刑
【裁判全文】
臺灣高等法院刑事裁定                  99年度抗字第1098號
抗  告  人  甲○○
上列抗告人因聲請定其應執行刑案件，不服臺灣板橋地方法院中
華民國99年8 月30日裁定（99年度聲字第4191號），提起抗告，
本院裁定如下：
    主  文
抗告駁回。
    理  由
一、原裁定意旨略以：受刑人甲○○因違反毒品危害防制條例等
    罪，經原審法院先後判處如原裁定附表所示之刑，均經分別
    確定在案。茲檢察官聲請定其應執行之刑，原審法院審核認
    聲請為正當，依刑事訴訟法第477 條第1 項，刑法第53條、
    第51條第5 款規定，定其應執行有期徒刑2年5月等語。
二、抗告意旨略以：原裁定附表編號3 、4 之犯罪時間同為民國
    98年9 月8 日4 時30分與零時30分，為同一日，按施用毒品
    尿液檢驗可回溯前96小時，請重新調查，還抗告人利益，又
    原裁定附表編號1 之有期徒刑5 月業已執行完畢，是否應由
    本案應執行之刑扣除，亦請重新計算等語。
三、按裁判確定前犯數罪者，併合處罰之；而數罪併罰，有二裁
    判以上者，依刑法第51條之規定，定其應執行之刑；又宣告
    多數有期徒刑，於各刑中之最長期以上，各刑合併之刑期以
    下定其刑期，但不得逾30年，刑法第50條、第51條第5 款及
    第53條分別定有明文。再按法律上屬於自由裁量之事項，有
    其外部性界限及內部性界限，並非概無拘束。依據法律之具
    體規定，法院應在其範圍選擇為適當之裁判者，為外部性界
    限；而法院為裁判時，應考量法律之目的，及法律秩序之理
    念所在者，為內部性界限。法院為裁判時，二者均不得有所
    踰越（最高法院80年台非字第473 號判例意旨）。在數罪併
    罰有二裁判以上定其應執行之刑時，固屬於法院自由裁量之
    事項，然仍應受前揭外部性界限及內部性界限之拘束。
四、經查：本件抗告人先後犯有如原裁定附表所示之施用毒品等
    4 罪，業經原審法院分別判處如原裁定附表所示之刑，嗣經
    臺灣板橋地方法院檢察署檢察官聲請原審法院定其應執行之
    刑。揆諸前揭說明，應於各刑中之最長期（1 年2 月）以上
    ，各刑合併之刑期（2 年10月）以下，定其應執行之刑期；
    又抗告人所犯原裁定附表編號3 、4 所示之罪，前經原審法
    院98年度訴字第3906號判決定應執行有期徒刑1 年，有本院
    被告前案紀錄表在卷可參。從而，原裁定就受刑人所犯如原
    裁定附表所示各罪，定其應執行之刑為有期徒刑2 年5 月，
    既在外部性界限（2 年10月）、內部性界限（2 年7 月，所
    犯編號3 、4 罪前經定應執行刑，獲有減少有期徒刑3 月之
    利益）之範圍內，自難認原審法院就本件裁量權之行使，有
    逾越上開外部界限與內部界限之違法，至抗告人所指附表編
    號3 、4 判決有誤，乃屬抗告人得否循再審或非常上訴制度
    請求救濟，非本案定應執行刑所得置啄；再原裁定附表編號
    1 所宣告之有期徒刑5 月固已執行完畢，亦屬本案定應執行
    刑後，檢察官執行時應否折抵刑期之問題。綜上，抗告意旨
    指摘原裁定不當，為無理由，應予駁回。
據上論斷，應依刑事訴訟法第412條，裁定如主文。
中    華    民    國    99    年    9     月    29    日
                  刑事第八庭  審判長法  官  張傳栗
                                    法  官  劉嶽承
                                    法  官  黃斯偉
以上正本證明與原本無異。
如不服本裁定，應於收受送達後五日內向本院提出抗告狀。
                                    書記官  王宜玲
中    華    民    國    99    年    10    月    1     日

司法院資訊處製作；財團法人民間司法改革基金會備份。
